臺灣板橋地方法院刑事判決　　　　　　　　　　　 九十三年度易字第三七六號
　　聲　請　人　臺灣板橋地方法院檢察署檢察官
　　被　　　告　乙○○
右列被告因竊盜案件，經檢察官聲請以簡易判決處刑（九十三年度偵字第三二九八號
），本院認不得以簡易判決處刑，改依通常程序審理，判決如左：
    主  文
本件免訴。
    事  實
一、聲請意旨略以：乙○○意圖為自己不法之所有，於民國八十九年十月十八日一時
    許，在臺北縣土城市○○路一０八巷十五號前，以自備之鑰匙一支，竊取甲○○
    所有車牌號碼ＵＹＸ─０九九號輕型機車一部，得手後供為代步工具使用，嗣於
    同年十二月十六日十九時三十分許，乙○○騎乘前開機車後載不知情之柯惠婷，
    行經桃園縣桃園市○○路六巷內之際，為警攔檢查獲，並扣得前開機車鑰匙一把
    ，因認被告涉犯刑法第三百二十條第一項之竊盜罪嫌。
二、按案件曾經判決確定者，應諭知免訴之判決；又免訴之判決，得不經言詞辯論為
    之，刑事訴訟法第三百零二條第一款及第三百零七條分別定有明文。次按，案件
    曾經判決確定者，應為免訴之判決，此項原則關於實質上一罪或裁判上一罪，均
    有其適用。連續犯係裁判上之一罪，其一部分犯罪事實曾經判決確定者，其效力
    當然及於全部，故檢察官復將其他部分重行起訴，亦應諭知免訴之判，最高法院
    四十九年度台非字第二０號著有判例可資參照。是檢察官就犯罪事實之一部起訴
    ，依刑事訴訟法第二百六十七條之規定，其起訴效力及於全部，而審理事實之法
    院，對於實質上或裁判上一罪之全部犯罪事實，於宣示判決之日前，既有審理之
    可能，即應予以審判，故確定判決之既判力，應及於最後審理事實法院之宣示判
    決日前發生之事實，亦即既判力對於時間效力之範圍，應以最後審理事實法院之
    宣示判決日為判斷之標準。
三、經查：被告乙○○前因基於概括犯意，連續意圖為自己不法之所有，(一)於民國九
    十年二月三日十八時許，在臺北縣板橋市○○路一七號世宗汽車專業美容行內
    ，趁其僱主黃世宗事忙未注意之際，竊取黃世宗所有置放在櫃台玻璃櫃內之諾基
    亞牌八八五型、銀色之行動電話一支，得手後，以新臺幣（下同）六千五百元
    之價格轉售予不知情之中古機商楊國補，再由楊國補轉售予不知情之曹玉衡，嗣
    經警依上開行動電話序號調閱通聯紀錄，循線查獲。(二)於九十年六月十八日十一
    時許，在臺北縣板橋市○○○路一二號前，見劉淑貞所有車號ＱＢ九─七七九
    號輕機車停放在該處，即以自備之鑰匙竊取該車，得手後供己騎用。嗣於九十年
    十月三日十九時四十分許，騎乘上開機車行經臺北縣永和市○○路一八巷時，
    為警查獲，並扣得其所有供行竊所用之鑰匙一支。(三)於九十年十月八日十二時許
    ，在臺北縣土城市○○街三五巷十八號前，見謝淑芬所有由其母謝秋惠使用之車
    號ＱＹＩ─二七三號輕機車停放在該處，竟持其所有自備鑰匙竊取該車，得手後
    供己騎用。嗣於九十年十月二十一日十三時二十分許，騎乘上開機車行經臺北縣
    板橋市○○○路四六號前，為警查獲，並扣得其所有供行竊所用之鑰匙一支及非
    供行竊所用之鑰匙三支。(四)於九十年十月十日三時二十二分許，在臺北縣土城市
    ○○路二一號（起訴書誤載為二一號）之全家便利商店內，乘其友人即店員
    莊文臺進入倉庫內補貨之際，潛入該商店之櫃檯內，竊取置於櫃檯上收銀台內之
    現金六千元，嗣莊文臺清點收銀台內之現金，發現有短少之情形，經會同該商店
    負責人張哲元調閱現場監視錄影帶，並報警查獲。(五)於九十一年八月二十三日一
    時許，在臺北縣板橋市○○○路○段二之五號之茶葉行內，趁其僱主之友人楊博
    文聊天未注意之際，竊取楊博文置於店內桌上之ＤＸ─三七六九號自小客車之鑰
    匙，得手後，即以之竊取停放在茶葉行前之ＤＸ─三七六九號自小客車得手。嗣
    因楊博文自電視新聞報導得知乙○○於九十一年十一月二日因另案過失致死案件
    被查獲，至警局質問乙○○而循線查獲上情，並起獲上開ＤＸ─三七六九號自小
    客車及該車鑰匙一支。(六)於九十一年十月十九日二十時許，在臺北縣板橋市○○
    路體育場內，趁張家榮打球未注意之際，竊取張家榮所有之背包一個（內有張家
    榮之重機車駕照一張、機車行照一張、學生證一張、遠東銀行提款卡一張、健保
    卡一張、序號為三五八五五六五二七九號之ＯＫＷＡＰ一六六型行動
    電話一支、戒指二枚、二千五百元），得手後，即將其中之行動電話交由不知情
    之劉玫怡（原名劉玟怡）售予不知情之基地台科技有限公司店長高崧育，再由高
    崧育轉售予不知情之吳東諺，嗣經警依上開行動電話序號調閱通聯紀錄，循線查
    獲等上開犯罪事實，業經本院於九十二年十二月十七日以九十二年度易緝字第二
    一四號，認被告犯刑法第三百二十條第一項之連續竊盜罪，判處有期徒刑一年，
    並於九十三年一月十五日確定在案，有本院九十二年度易緝字第二一四號刑事判
    決書及臺灣高等法院被告全國前案紀錄表各一份在卷可憑。本件公訴人聲請簡易
    判決處刑被告於八十九年十月十八日竊取甲○○所有車號ＵＹＸ─九九號輕型
    機車之竊盜犯行，核與前揭確定判決所載之竊盜事實，其犯罪時間緊接，所犯均
    係構成要件相同之罪名，顯見被告就本件與前開業經判決確定之竊盜犯行間，係
    基於概括犯意所為，而有連續犯之裁判上一罪關係。被告被訴竊盜犯行之犯罪時
    間，亦於前開確定判決之宣示日即九十二年十二月十七日之前，公訴人於上開刑
    事判決確定日後之九十三年三月三十一日，就本件盜案犯行向本院聲請簡易判決
    處刑，自為前開確定判決之既判力所及，爰不經言詞辯論，逕為免訴判決之諭知
    。
據上論斷，應依刑事訴訟法第四百五十二條、第三百零二條第一款、第三百零七條，
判決如主文。
中    華    民    國      九十三      年      四      月    二十三      日
                                臺灣板橋地方法院刑事第二庭
                                     審判長 法  官  高奕驤
                                            法  官  黃若美
                                            法  官  潘翠雪
右正本證明與原本無異。
如不服本判決，應於判決送達後十日內向本院提出上訴狀 (應附繕本) ，上訴於
臺灣高等法院。
                                            書記官  江文彬
中      華      民      國      九十三      年    四    月  二十六    日
